---
title: "Polinomios de Lagrange"
author: "Axel Caro"
output: word_document
---

# Definicio:

Es un metodo para determinar puntos intermedios entre valores determinados por un punto. Se utiliza para aproximar una funcion que no se conoce dado un conjunto de datos conocidos $(x_i, f(x_i))$. El método de interpolacion busca hallar un polinomio que pase por dichos puntos.

# Aplicaciones en ingenieria

* Ingeniería Electrónica: Sirve para evaluar condiciones críticas de estabilidad dinámica.

* Ingeniería Agronómica: Sirve para determinar el ritmo cardiaco de las plantas.

*Ingeniería de Sistemas: Fractales. Análisis de imágenes.

# Casos de Estudio

* Procesamiento de señales.

* Cálculo de valores faltantes.

* Precios de productos.

# Código

Se requiere: El vector de $x$, el vector de $Y = f(x)$ y el punto a interpolar $X_j$

```{r}

lagrange <- function(x,y,xi){
  n <- length(x) ; yi <- 0
  for (i in 1:n){
    lag <- 1
    for (j in 1:n){
      if(j != i){
        lag <- lag * (xi - x[j])/(x[i] - x[j])
      }
    }
    yi <- yi + y[i] * lag
  }
  return(yi)
}

```


```{r}

# Ejemplo
x <- c(1,3,4)
y <- c(2,4,3)
xi <- 1 # Es la clave

respuestas <- lagrange(x,y,xi)
respuestas
# El valor interpolado en 1 es igual a 2

```
# Interpolacion de Newton

```{r}

#install.packages("pracma")
library(pracma)

# Puntos de datos
x <- c(1, 2, 3)  # Puntos x
y <- c(2, 3, 5)  # Valores correspondientes de f(x)

# Evaluar el polinomio interpolador de Newton en un punto
x_eval <- 2.5  # Punto a evaluar
resultadoNewton <- newtonInterp(x, y, x_eval)
resultadoLagrange <- lagrangeInterp(x, y, x_eval)


# Imprimir el resultado
print(resultadoNewton)
print(resultadoLagrange)

```

